【裁判字號】    95,易,986
【裁判日期】    950630
【裁判案由】    竊盜
【裁判全文】
臺灣高雄地方法院刑事判決               95年度易字第986號
公  訴  人  臺灣高雄地方法院檢察署檢察官
被      告  甲○○
上列被告因竊盜案件，經檢察官提起公訴（95年度偵字第12991
、13498號），本院改依簡式審判程序審理，判決如下：
    主  文
甲○○連續攜帶兇器竊盜，處有期徒刑玖月。扣案鐵鉗、鐵剪、
電工鉗各壹支及膠帶壹綑均沒收之。
    事  實
一、甲○○基於意圖為自己不法所有之概括犯意，先於民國95年
    5月4日23時許，攜帶其所有之黑色膠帶一綑及客觀上足以對
    人體造成危險而足供兇器使用之鐵鉗1支，騎乘車牌號碼
    PHZ-841 號機車，至高雄市鼓山區○○○○路70號之「京城
    康橋大樓」前，以鐵鉗剪斷京城建設有限公司（下稱「京城
    公司」）所有、連接於該處價值新台幣（下同）3000元之美
    術燈電線一批（總重13公斤），得手後以黑色膠帶將上開電
    線捆成5 捆，裝載於上開機車上，欲其騎乘機車逃離現場之
    際，為警查覺有異而上前盤查，甲○○見狀旋即加速駛離，
    惟仍經警於同日23時30分許在高雄市鼓山區○○○○ 路與東
    3 路口攔停，並當場扣得上開黑色膠帶一綑及鐵鉗一支。甲
    ○○復於95年5 月11日13時30分許，承前竊盜之概括犯意，
    攜帶其所有客觀上亦足以對人體造成危險而足供兇器使用之
    電工鉗及鐵剪各1 支，騎乘上開機車至高雄縣永安鄉○○村
    ○○路18之1 號旁塭寮內，竊取丙○○所有放置於該塭寮內
    之電纜線一批（粗三相電纜線四綑，總長56公尺; 細三相電
    纜線二綑，總長19公尺。價值約3000元），於得手後以上開
    機車載離現場。嗣於同日13時50分許，為警在高雄縣永安鄉
    ○○路與保安路口處查獲，並當場扣得上開電工鉗及鐵剪各
    一支，而查知上情。
二、案經高雄縣政府警察局岡山分局及高雄市政府警察局保安警
    察大隊報告臺灣高雄地方法院檢察署檢察官偵查起訴。
    理  由
一、本件被告甲○○所犯為死刑、無期徒刑或最輕本刑為三年以
    上有期徒刑以外之罪，其於準備程序中就被訴事實為有罪之
    陳述，經法官告知簡式審判程序之旨，並聽取公訴人之意見
    後，依刑事訴訟法第273條之1第1項規定，裁定由受命
    法官獨任進行簡式審判程序，合先敘明。
二、右揭事實業經被告甲○○於偵訊及本院審理中均坦認不諱，
    核與證人即被害人京城公司職員林信瑋於警、偵訊中之所證
    及證人即被害人丙○○於警詢所陳情大致節相符，並有贓物
    認領保管收據2份及相片10張在卷可稽。此外，復有扣案之
    黑色膠帶1捆、鐵鉗、電工鉗及鐵剪各1支可資佐證，本件事
    證明確，被告犯行，足堪認定。至於證人丙○○雖證稱：被
    告於95年5 月11日所竊取之電線原本係連接於上開塭寮內之
    變電箱上等語，惟亦不能排除由他人將電線扯斷後，被告再
    趁機竊取之可能。且衡以被告既已坦承攜帶兇器竊盜，且在
    竊取京城公司所有電線時，有以鐵鉗剪斷電線再竊取之事實
    ，則被告於竊取被害人丙○○所有電線時，是否有以鐵剪剪
    斷電線之事實，均無礙於其罪名之成立，被告就此應無故為
    虛偽陳述之動機，是其所辯，尚屬可信，尚不能遽認被害人
    蔡燕所有之電線，確係被告以上開鐵剪、電工鉗剪斷而竊取
    之，附此敘明。
三、按刑法第321條第1項第3款所謂之兇器，其種類並無限制，
    凡客觀上足對人之生命、身體、安全構成威脅，具有危險性
    之兇器均屬之（最高法院79年台上字5253號判例參照）。查
    本件扣案之鐵鉗、鐵剪及電工鉗均係金屬製品，其質地堅硬
    ，且既可用以剪斷電線，自足以傷害人體，被告攜帶上開工
    具竊取財物，客觀上對人之生命、身體、安全足以構成威脅
    ，而具有危險性，自屬兇器，是核被告甲○○所為，係犯刑
    法第321條第1項第3款之攜帶兇器竊盜罪。其先後2次加重竊
    盜行為，時間緊接，所犯罪名相同，為連續犯，應依刑法第
    56條之規定論以一罪，並加重其刑。又公訴人雖僅就被告竊
    取被害人京城公司所有電線一批，及竊取被害人丙○○所有
    電纜線19公尺部分提起公訴，然檢察官就犯罪事實一部起訴
    者，其效力及於全部，刑事訴訟法第267條定有明文。本件
    被告於行竊被害人丙○○所有電纜線時，除竊取該批總長19
    公尺之電纜線（細三相電纜線）外，同時竊取總長56公尺之
    粗四相電纜線四綑 (此據被告於警詢中坦承不諱，核與證人
    即被害人丙○○所述情節相符，並有扣押筆錄、扣押物品清
    單及贓物認領保管單可稽），而被告此部分之竊盜事實，與
    前揭起訴論罪科刑部分係在同一時、地所為，為實質一罪關
    係，本院自應就此部分一併加以裁判，附此敘明。爰審酌被
    告為圖小利，竟不顧所竊取他人之電線，雖然價值不高，惟
    電線係供電之用，貿然竊取之，可能對被害人造成重大損失
    ，其犯罪所生之危險性非低，然被告於犯後業已坦認犯行，
    頗具悔意，犯後態度良好一切情狀，判處如主文所示之刑，
    以示懲儆。至上開扣案之黑色膠帶一綑及鐵鉗、電工鉗、鐵
    剪各一支，均為被告所有，此經被告自承在卷，且係供犯罪
    所用之物，業據被告供承在卷，應依刑法第38條第1項第2款
    之規定宣告沒收。
據上論斷，應依刑事訴訟法第273條之1第1項、第284條之1、第
299 條第1 項前段、刑法第56條、第321 條第1 項第3 款、第38
條第1 項第2 款，判決如主文。
本案經檢察官乙○○到庭執行職務。
中    華    民    國    95    年    6     月    30    日
                  刑事第九庭  法  官   王啟明
以上正本證明與原本無異。
如不服本判決，應於收受送達後10日內向本院提出上訴書狀。
中    華    民    國    95    年    6     月    30    日
                              書記官   陳心儀
中華民國刑法第321條
犯竊盜罪而有左列情形之一者，處 6 月以上、 5 年以下有期徒刑：
一  於夜間侵入住宅或有人居住之建築物、船艦或隱匿其內而犯之者。
二  毀越門扇、牆垣或其他安全設備而犯之者。
三  攜帶兇器而犯之者。
四  結夥三人以上而犯之者。
五  乘火災、水災或其他災害之際而犯之者。
六  在車站或埠頭而犯之者。
前項之未遂犯罰之。


司法院資訊處製作；財團法人民間司法改革基金會備份。
